【裁判字號】    97,消債更,470
【裁判日期】    971008
【裁判案由】    更生事件
【裁判全文】
臺灣士林地方法院民事裁定           97年度消債更字第470號
聲  請  人
即債 務 人  甲○○
                        5樓
上列債務人因更生事件，聲請保全處分，本院裁定如下：
    主  文
聲請駁回。
    理  由
一、按法院就更生之聲請為裁定前，得因利害關係人之聲請或依
    職權，以裁定為限制債務人履行債務及債權人對於債務人行
    使債權，及停止對於債務人財產強制執行程序之保全處分，
    消費者債務清理條例第19條第1 項第2 款及第3 款固有明文
    。惟更生事件中保全處分之必要性，係考量是否有助於防杜
    債務人之財產減少，維持債權人間之公平受償及使債務人有
    重建更生之機會，並非債務人聲請更生事件，即有保全處分
    之必要，此觀諸消費者債務清理條例第19條立法說明即明。
    又債務人對於第三人之債權，係維持債務人及其共同生活之
    親屬生活所必需者，不得為強制執行，強制執行法第122 條
    亦規定甚明。
二、聲請意旨略以：伊因財務困難，陷於有不能清償債務之虞，
    業已提出更生聲請於本院審理中。然伊所有之薪資債權現遭
    債權人向臺南地方法院97年度執字第71041 號聲請強制執行
    ，致伊每月薪資債權三分之一需移轉於債權人，若不停止執
    行上開薪資債權，將無法維持伊基本生活，爰聲請停止臺南
    地方法院97年度執字第71041 號強制執行事件程序云云。
三、經查，債務人上揭聲請本院就更生之聲請為裁定前，停止薪
    資債權之強制執行程序，係主張其財產為維持基本生活所需
    ，顯非為防杜債務人之財產減少。再查，債權人僅得就上開
    薪資債權中，於維持債務人及其共同生活親屬生活所必需以
    外部分為強制執行，並按比例公平受償。且他債權人如認有
    必要，非不得聲請併案執行，並按債權比例公平受償。故於
    本院裁定開始更生前，難認有為保障債權人公平受償，而停
    止前開執行程序之必要。況以債務人每月薪資債權僅2 萬
    2000 餘 元觀之，債權人於保全處分至多120 日之期間內，
    執行可得受償之金額甚微，停止前開執行程序，對於維持債
    權人間公平受償亦無助益。末查，債務人既已向本院聲請更
    生，顯見其已無意繼續依協商條件履行。參諸強制執行法第
    122 條規定意旨，若債務人及其共同生活親屬因前開執行程
    序而無法維持基本生活，亦應循強制執行法第12條第1 項規
    定聲明異議，準此可知，前開執行程序，當不致影響債務人
    及其共同生活親屬之基本生活，尚無阻礙債務人重建更生之
    機會。綜酌以上各情，暨兼顧債權人權益考量，本院認債務
    人保全處分之聲請，尚無必要。從而，債務人聲請保全處分
    ，於法不合，應予駁回。
中    華    民    國    97    年    10    月    8     日
                  民事第三庭  法      官  林尚諭
上為正本證明係照原本作成。
如不服本裁定，應於裁定送達後10 日內，以書狀向本院提出抗告
，並繳納抗告費新臺幣1千元。
中    華    民    國    97    年    10    月    8     日
                              書  記  官  李明章


司法院資訊處製作；財團法人民間司法改革基金會備份。
